【裁判字號】    97,裁,147
【裁判日期】    970117
【裁判案由】    就業服務法
【裁判全文】
最  高  行  政  法  院  裁  定
                                     97年度裁字第00147號
上  訴  人  甲○○
被 上訴 人  桃園縣政府
代  表  人  乙○○          送達處所同上
上列當事人間因就業服務法事件，上訴人對於中華民國96年1月
16日臺北高等行政法院95年度簡字第703號判決，提起上訴，本
院裁定如下：
    主  文
上訴駁回。
上訴審訴訟費用由上訴人負擔。
    理  由
一、按對於適用簡易程序之裁判提起上訴或抗告，須經本院許可
    ，且該許可以訴訟事件所涉及之法律見解具有原則性者為限
    ，行政訴訟法第235條定有明文。所謂法律見解具有原則性
    ，係指該事件所涉及之法律問題意義重大，而有加以闡釋之
    必要情形而言；如對行政命令是否牴觸法律所為之判斷，或
    就同類事件高等行政法院所表示之見解相互牴觸，有由本院
    統一法律上意見或確認其意見之必要情形屬之。
二、上訴人僱用越南籍外國人NGUYEN VAN KHIEM（下稱N君，護
    照號碼：A0000000A）從事工地粗工之工作，案經被上訴人
    所屬警察局龜山分局於94年11月3日在桃園縣龜山鄉○○○
    路與興業街口查獲，經該分局於94年11月17日以山警分外字
    第0945005313號函將移送被上訴人核處，案經被上訴人審查
    屬實，乃依就業服務法第57條第1款及第63條第1項規定，於
    95年4月27日以府勞外字第0950120654號處分書，處上訴人
    罰鍰新臺幣（下同）15萬元。上訴人不服，提起訴願，遭訴
    願決定駁回，遂提起本件行政訴訟。經原審以上訴人已承認
    對於本件雇用外勞事件有疏失，且N君係外國人，上訴人於
    聘僱時，並未要求其出示護照或依親等資料以供核對，或向
    相關發證機關查證，以明該名外國人之身分，即冒然僱用，
    難辭其咎。核其未經許可，擅自聘僱外國人工作之行為，自
    有違反就業服務法第57條第1款，被上訴人因之依同法第63
    條第1項規定，科處最低罰鍰15萬元，並無違誤等由，駁回
    上訴人原審之訴。
三、上訴意旨略謂：依就業服務法第46條第3項及雇主聘僱外國
    人許可及管理辦法第2條第2款規定，「聘僱」係以訂立書面
    勞務契約為必要，並以定期契約為限，本件上訴人與N君雙
    方並無訂立任何書面勞務契約，且未約定工作期限，因此並
    無就業服務法中所稱之「聘僱關係」。再者，就業服務法第
    44條及第63條第1項並未明文規定處罰過失犯，故該法應無
    處罰過失犯甚明，被上訴人及原審判決皆認定上訴人聘用N
    君係疏忽過失，可見上訴人並無聘僱外國人之故意。另被上
    訴人未衡量情節輕重，率科處上訴人罰鍰15萬元，不符合比
    例原則云云。惟按，違反行政法上義務之行為，非出於故意
    或過失者，不予處罰。本件上訴人於原審已自承對於聘僱N
    君有過失，且聘僱關係之有無，以事實上有無聘僱為據，並
    不以訂立書面契約為必要，上訴人主張其未訂立書面契約，
    且非出於故意，不應受罰云云，已不足採。又被上訴人科處
    上訴人最低罰鍰15萬元，並無違反比例原則。經核上訴意旨
    ，無非重述其在原審業經主張而為原審判決摒棄不採之陳詞
    ，所提及之法律見解，非具有原則性之重要情事，上訴人提
    起上訴，不合首揭規定，不應許可，其上訴難謂合法，應予
    駁回。
四、依行政訴訟法第249條第1項前段、第104條、民事訴訟法第
    95條、第78條，裁定如主文。
中    華    民    國    97    年    1     月    17    日
                    最高行政法院第五庭
                        審判長法官  劉  鑫  楨
                              法官  侯  東  昇
                              法官  林  樹  埔
                              法官  劉  介  中
                              法官  戴  見  草
以  上  正  本  證  明  與  原  本  無  異
中    華    民    國    97    年    1     月    17    日
                              書記官  郭  育  玎


司法院資訊處製作；財團法人民間司法改革基金會備份。
